臺灣臺中地方法院民事裁定
110年度陸許字第3號
聲  請  人  杜彥璋  
代  理  人  蘇思鴻律師                              
相  對  人  郭冠逸  
上列當事人間聲請裁定認可事件，本院裁定如下：
    主  文
大陸地區浙江省杭州市○○區○○○○○0000○○0000○○0000號民事調解
書，應予認可。
聲請程序費用新臺幣參仟元由相對人負擔。
    理  由
一、按在大陸地區作成之民事確定裁判、民事仲裁判斷，不違背
    臺灣地區公共秩序或善良風俗者，得聲請法院裁定認可。前
    項經法院裁定認可之裁判或判斷，以給付為內容者，得為執
    行名義。前二項規定，以在臺灣地區作成之民事確定裁判、
    民事仲裁判斷，得聲請大陸地區法院裁定認可或為執行名義
    者，始適用之，臺灣地區與大陸地區人民關係條例（下稱兩
    岸人民關係條例）第74條定有明文。又大陸地區最高人民法
    院於西元2015年6月29日公告司法解釋：《最高人民法院關於
    認可和執行台灣地區仲裁裁決的規定》（法釋〔2015〕14號）
    ，已於2015年6月2日由最高人民法院審判委員會第1653次會
    議通過，自2015年7月1日起施行。海峽兩岸共同打擊犯罪及
    司法互助協議第三章司法互助，亦明定：「十、裁判認可雙
    方同意基於互惠原則，於不違反公共秩序或善良風俗之情況
    下，相互認可及執行民事確定裁判與仲裁判斷（仲裁裁決）
    」。足認在臺灣地區作成之民事仲裁判斷，得聲請大陸地區
    法院裁定認可和執行。準此，在大陸地區作成之民事仲裁判
    斷，如未違背臺灣地區公共秩序或善良風俗，自得依兩岸人
    民關係條例第74條規定，聲請臺灣地區之法院裁定認可。
二、聲請意旨略以：相對人與聲請人間於大陸地區之消費借貸紛
    爭，經浙江省杭州市○○區○○○○○0000○○0000○○0000號民事調
    解書，命相對人應給付聲請人本金人民幣2,000,000元、利
    息人民幣500,000元，及未依調解約定履行給付義務之相關
    遲延利息，並經相對人親自出席，因上開調解書並無違背臺
    灣地區公共秩序或善良風俗之情事，且經中國人民共和國杭
    州市公證處公證後，經財團法人海峽交流基金會驗證在案。
    爰依兩岸人民關係條例第74條第1項規定聲請裁定認可等語
    。
三、聲請人上開主張，業據提出財團法人海峽交流基金會（110
    ）核字第043997號【含（2020）浙0103民初5226號民事調解
    書、浙江省杭州市公證處（2021）浙杭證台字第30294號公
    證書】。經核該判決書內容，並未違背臺灣地區公共秩序或
    善良風俗。本件聲請人聲請裁定認可上開調解書，於法並無
    不合，應予准許。
四、另按裁定應送達於受裁定之人；必要時，並得送達於已知之
    利害關係人。因裁定而權利受侵害者，得聲請法院付與裁定
    書。非訟事件程序費用之負擔，有相對人者，準用民事訴訟
    法有關訴訟費用之規定。訴訟標的價額之核定，得為抗告，
    非訟事件法第38條、第21條第2項、民事訴訟法第77條之1第
    4項分別定有明文。是無論本院本件裁定認可事件裁准與否
    ，均應將裁定送達相對人郭冠逸，聲請人稱勿將裁定書送達
    相對人，洵屬無據，於此附帶敘明。
五、依臺灣地區與大陸地區人民關係條例第74條第1項，非訟事
    件法第21條第2項、第24條第1項，民事訴訟法第95條、第78
    條，裁定如主文。
中　　華　　民　　國　　111 　年　　1 　　月　　19　　日
                  民事第一庭法　官　蕭一弘
正本係照原本作成。
如不服本裁定應於送達後10日內向本院提出抗告狀，並繳納抗告
費新臺幣1,000元。
中　　華　　民　　國　　111 　年　　1 　　月　　19　　日
                            書記官  黃馨萱